ro-RO: Zone întărite: Glezne; Coate; Genunchi; Mai multe zone; Fără întărituri; Tur; Altele
sl-SI: Ojačani predeli: Gležnji; Komolci; Kolena; Več predelov; Brez ojačitev; Sedalni del; Drugo
da: Forstærkede områder: Ankler; Albuer; Knæ; Flere områder; Ingen forstærkning; Sæde; Andet
ru: Усиленные зоны: Лодыжки; Локти; Колени; Несколько зон; Без усиления; Область сиденья; Другое
sv: Förstärkta områden: Fotleder; Armbågar; Knän; Flera områden; Ingen förstärkning; Säte; Annat
fi: Vahvistetut alueet: Nilkat; Kyynärpäät; Polvet; Useita alueita; Ei vahvikkeita; Istuinosa; Muu
tr: Güçlendirilmiş alanlar: Ayak bilekleri; Dirsekler; Dizler; Birden fazla alan; Güçlendirme yok; Oturma bölgesi; Diğer
it: Zone rinforzate: Caviglie; Gomiti; Ginocchia; Aree multiple; Nessun rinforzo; Seduta; Altro
nb: Forsterkede områder: Ankler; Albuer; Knær; Flere områder; Ingen forsterkning; Sete; Annet
zh-CN: 加固区域: 脚踝; 手肘; 膝盖; 多个区域; 无加固; 臀部; 其他
bg-BG: Укрепени зони: Глезени; Лакти; Колене; Няколко зони; Без подсилване; Седалище; Други
sk-SK: Spevnené miesta: Členky; Lakte; Kolená; Viacero oblastí; Bez výstuže; Sedacia časť; Iné
cs: Zesílené oblasti: Kotníky; Lokty; Kolena; Více oblastí; Bez vyztužení; Sedací část; Jiné
el: Ενισχυμένες περιοχές: Αστράγαλοι; Αγκώνες; Γόνατα; Πολλαπλά σημεία; Χωρίς ενίσχυση; Κάθισμα; Άλλο
vi: Khu vực được gia cố: Mắt cá chân; Khuỷu tay; Đầu gối; Nhiều vùng; Không gia cố; Mông; Khác
lt-LT: Sustiprintos sritys: Kulkšnys; Alkūnės; Keliai; Keliose vietose; Nėra pastiprinimo; Sėdmenys; Kita
de: Verstärkte Bereiche: Knöchel; Ellenbogen; Knie; Mehrere Bereiche; Keine Verstärkung; Sitzfläche; Sonstiges
hu: Megerősített részek: Boka; Könyök; Térd; Több terület; Megerősítés nélküli; Ülep; Egyéb
th: พื้นที่เสริมแรง: ข้อเท้า; ข้อศอก; เข่า; หลายบริเวณ; ไม่เสริมความแข็งแรง; บั้นท้าย; อื่นๆ
ja: 補強されたエリア: 足首; 肘; 膝; 複数箇所; 補強なし; シート; その他
fr: Zones renforcées: Chevilles; Coudes; Genoux; Plusieurs zones; Aucun renfort; Fond; Autre
en: Reinforced areas: Ankles; Elbows; Knees; Multiple areas; No reinforcement; Seat; Other
ko: 강화된 영역: 발목; 팔꿈치; 무릎; 다중 영역; 보강재 없음; 시트; 기타
pt-BR: Reforçadas áreas: Tornozelos; Cotovelos; Joelhos; Várias áreas; Sem reforço; Assento; Outro
es: Áreas reforzadas: Tobillos; Codos; Rodillas; Múltiples áreas; Sin refuerzo; Asiento; Otro
nl: Verstevigde zones: Enkels; Ellebogen; Knieën; Meerdere gebieden; Geen versteviging; Zitvlak; Overig
pt-PT: Áreas reforçadas: Tornozelos; Cotovelos; Joelhos; Várias áreas; Sem reforço; Assento; Outras
zh-TW: 加強區域: 腳踝; 手肘; 膝蓋; 多個區域; 無加固; 臀部; 其他
pl: Wzmocnione obszary: Kostki; Łokcie; Kolana; Wiele obszarów; Brak wzmocnienia; Siedzenie; Inne
hr-HR: Ojačana područja: Gležnjevi; Laktovi; Koljena; Više područja; Bez ojačanja; Sjedeći dio; Ostalo